

CONTACT

06 13 43 14 46

19 rue du Maréchal Foch, 57130 Ars-Sur-Moselle

LANGUES

- Français
- Anglais

COMPÉTENCES

- Développement front-end
- Développement back-end
- Réseau informatique
- Maintenance informatique
- Excellente capacité d'adaptation
- Autonomie
- Logique
- Autodidacte

CENTRES D'INTÉRÊTS

- Automobiles
- Motocycles
- Informatique
- Cinéma
- Jeux vidéo
- Sports (musculation, foot...)
- Airsoft
- Randonnées

AUTRES

- Permis B (auto) et A (moto)
- Véhiculé

LAUVERGNE WILLIAMS

PROFIL

Parcours varié qui m'a apporté énormément d'expériences. Forte aptitude à acquérir de nouvelles compétences et un souhait constant d'évolutions. Fait preuve d'un véritable esprit d'équipe avec d'excellentes capacités d'écoutes et de communications.

Souhaitant rejoindre une équipe dans laquelle je pourrais apporter mon dynamisme et mon goût du challenge.

EXPERIENCES PROFESSIONNELLES

Suzuki Moto | Magasinier - Réceptionnaire atelier Septembre 2023 - Actuellement

Volkswagen Forum Auto | Mécanicien automobile Aout 2017 – Juillet 2022

Pizzeria OK Pizza | Coursier livreur de pizzas Octobre 2017-février 2018

Entreprise P.B.S | Peintre en bâtiment Août 2017

Commune de Ennery | Ouvrier d'entretien des espaces verts

Août 2016

FORMATIONS

Metz Numeric School

Septembre 2022 — Septembre 2023

Titre RNCP Niveau 5 Développeur web et web mobile

CFA Philippe Charbonneaux

Septembre 2017 - Juillet 2019

Certificat d'Aptitude professionnelle Maintenances des véhicules Option véhicules particuliers

Lycée Gustave Eiffel

Septembre 2013 - Juillet 2016

Baccalauréat technologique STI2D Option Energies et environnements